【裁判字號】    95,親,32
【裁判日期】    950818
【裁判案由】    否認婚生子女
【裁判全文】
臺灣花蓮地方法院民事判決                95年度親字第32號
原      告  甲○○
訴訟代理人  王政琬律師
被      告  丁○○
被      告  乙○○
上列當事人間否認婚生子女事件，本院於九十五年八月一日言詞
辯論終結，判決如下：
       主  文
確認被告乙○○（女，民國○○年○○月○○日生，身分證統一編號:
Ｚ000000000號）非原告與被告丁○○之婚生子女。
訴訟費用由被告負擔。
    事實及理由
一、本件原告起訴主張：原告與被告馮冬蘭於民國（下同）63
    年12月28日結婚，婚後二人感情冷淡，分別打零工維生，平
    日聚少離多，惟被告馮冬蘭於67年11月15日生下被告乙○○
    （女，民國○○年○○月○○日生，身分證統一編號: Ｚ00000000
    0號），自出生日回溯第181日起至第302日，原告與被告馮
    冬蘭婚姻關係仍存續中，受婚生之推定。惟被告乙○○係被
    告馮冬蘭與訴外人李德基 (93年7月16日死亡）所生之子女
    ，而非自原告受胎所生，爰依民法第1063條第2項規定提起
    否認子女之訴，聲明求為判決：如主文所示。
二、被告馮冬蘭、乙○○主張：被告乙○○非自原告受胎所生。
三、按關於認諾及訴訟上自認或不爭執事實之效力，於第589 條
    否認子女之訴，不適用之，民事訴訟法第594條定有明文。
    本件被告於言詞辯論期日雖同意原告之請求並就原告主張之
    事實為自認，惟因否認子女之訴事關社會公益，係屬法院應
    依職權調查之事項，依據民事訴訟法之上開規定，被告此部
    分認諾與自認不生訴訟法上認諾或自認之效果，本院仍應依
    職權調查之。
四、本件原告主張於67年11月15日生下被告乙○○，自其出生日
    回溯第181日起至第302日，與被告馮冬蘭婚姻關係仍存續中
    ，受婚生之推定，為原告與被告馮冬蘭之婚生子女業據提出
    戶籍謄本為證。另訴外人李德基是被告乙○○之父女關係確
    定率為99.995496%，有柯滄銘婦產科鑑定報告書一紙在卷可
    憑，依該鑑定報告載明被告乙○○非自原告受孕而生，堪信
    原告之主張為真實。
五、按「從子女出生日回溯第181日起至第302日止為受胎期間」
    ；「妻之受胎，係在婚姻關係存續中者，推定其所生子女為
    婚生子女」、「前項推定，如夫妻之一方能證明妻非自夫受
    胎者，得提起否認之訴。但應於知悉子女出生之日起，1年
    內為之」，民法第1062條第1項及同法第1063條第1項、第2
    項分別定有明文。經查，本件被告丁○○於67年11月15日產
    下被告乙○○之時，經回溯其受胎期間係在其與原告之婚姻
    關係存續期間，依法雖應推定被告乙○○為原告與被告丁○
    ○所生之婚生子女，然如上所述，被告乙○○既非自原告受
    胎所生，原告係於95年5月間知悉上情，業據證人丙○○結
    證在卷，原告於95年6月29日提起本件訴訟，請求確認被告
    乙○○非自原告受胎所生之婚生子女，於法洵屬有據，應予
    准許。
六、據上論結，本件原告之訴為有理由，爰依民事訴訟法第78條
    ，判決如主文。
中    華    民    國    95    年    8     月    18    日
                            臺灣花蓮地方法院家事法庭
                                  法      官  陳淑媛
上列正本證明與原本無異。
如對本判決不服，應於送達後20日內，向本院提出抗告狀（應抄
附繕本）。
                                  法院書記官  徐文彬
中    華    民    國    95    年    8    月    18    日


司法院資訊處製作；財團法人民間司法改革基金會備份。
